臺灣臺中地方法院臺中簡易庭民事判決
110年度中簡字第2838號
原      告   吳雅雯  
訴訟代理人   陳雅玲  
被      告  1林阿煌  
            2林麗雲  
            3吳三慶  
            4吳錦    
            5吳梅    
            6張吳也    住臺中市○○區○○路○段○○巷00                           弄0號
            7吳綢    
            8吳三朝  
            9吳三富  
           10吳烏甜  
           11吳三為  
           12吳腰    
           13吳連三  
           14吳切    
           15吳美    
           16吳網    
           17紀尚佑（即紀勇全）

           18紀君燕  

           19吳嬌梅  
           20曾吳貴雲
           21吳宗賢  
           22吳珠    
           23楊世棟  
           24楊欣雨  
           25楊立竹  
           26楊晴雯  
           27陳游嚴  

           28陳月紅  
           29黃意婷  
           30陳巧臻  
           31陳昱均  
           32吳進生  
           33吳進長  

           34陳鈴誼  
           35陳慧誼  
           36吳淑華  

           37吳瑞華  
           38吳淑靜  
           39吳明珊  
           40吳笑    
           41吳進松    住台中市○○區○○路000號（台中&ZZZZ;
            &ZZZZ; &ZZZZ; &ZZZZ; &ZZZZ; &ZZZZ; &ZZZZ; &Z
           ZZZ; ○○○○○○○○○、現應受送

           42吳進益  
           43白翠娟  
           44吳明澤  
           45吳東祐  
           46吳𢙨    
           47吳海    
           48吳麗珠  
           49吳麗花  
           50吳詩蒕  
           51吳雅玲  

           52吳樹根  
           53吳岱璇  
           54吳乖    
           55吳罕    
           56吳清路  
           57黃吳秀玉  
           58胡海助  
           59胡美光    住台中市○○區○○路0段00巷00號0                           樓
           60胡俊茂  
           61胡美英  

           62胡美珍  
           63胡俊財  
           64吳綉鳳  
           65何吳秀滿
           66吳秀蓮  
           67陳吳棉  
                       送達處所台中市○○區○○路○段00                                  0號                     
           68吳江波  
           69何吳邁  
           70吳江鎮  
           71吳佳玲  
           72吳明源  
           73吳明楓  
           74吳明瑞  
           75吳昌    
           76吳勤    
           77吳煙    
           78吳月麗  
           79陳吳花    住新北市○○區○○路000巷0弄0號0                           樓
           80吳不    
           81吳江塗  
           82吳湖    
           83吳江桐  
           84吳蔡豆  
           85吳江焜  
           86劉吳瑾  
           87吳江福  
           88吳長    
           89蔡吳娥  
           90吳埤    
           91吳四通  
           92陳吳遷  
           93張羅守  

           94張國柱  

           95張月娥  
           96胡素萍  

           97張文勇  
           98張芳怡  
           99張文鐘  
          100張月美  
          101張國萍  
          102張國勝  

          103陳素香  
          104陳素里  
          105陳文松  
          106陳素貞  
          107陳文興  
          108陳麗卿  
          109張國豐  

          110張國茂  


          111張錦鳳  

          112張國安  
          113張錦葉  
          114張錦華  
          115張國雄  
          116張明章  

          117張明煌  

          118張朝淵  
          119張秀玉  
          120王美麗  
          121王淑惠  
          122王秀月  

          123王文傳  

          124王淑絹  
          125王淑宜  

          126孫王梅玉
          127王洪玉愛
          128王文宏  
          129王文亮  
          130楊以琳  
上  一  人          
法定代理人   楊慎航  
被      告131王風    
          132王美紫  
          133黃雯娟(黃耀西之繼承人)

          134黃兆熹(黃耀西之繼承人)

          135蔡清元(兼蔡健生承受訴訟人)

          136蔡清山(兼蔡健生承受訴訟人)


          137蔡菁卉(兼蔡健生承受訴訟人)

          138吳岫青  
          139吳璧鍾  
          140吳東華  
          141吳淑梅  
          142吳廣橋  
          143吳墩欽  
          144馬吳玉茹
          145吳京茹  

          146王吳𦠜  
          147陳進財

          148陳培虹  
          149陳駿憲  
          150陳家綺  
          151陳德勝  
          152陳國楨  
          153高秀鸞  
          154吳麗月  

          155吳西彥  
          156吳香    
          157吳昭松  
          158李吳較額
          159吳川  

          160吳月娥  
          161許素綢  

          162吳灑涓  
          163吳奕成  

          164吳淑如  

          165吳明昌  

          166吳心    
          167陳來好  
          168吳清華  



          169吳其各  
          170江靜芳  

          171江靜蓉  
          172江靜芬  


          173江靜子  
          174江靜蕙  

          175江衍茂  

          176吳聰明  
          177吳聰禮  
          178吳正道  
          179吳子文  
          180吳澤    
          181吳連馨  
          182吳鴻章  
          183陳秀月  
          184吳明發  
          185吳侑霖  
          186陳素碧  
          187阮吳素琴
          188吳義修  
          189吳素卿  
          190吳素真  

          191吳世賢  
          192吳景賢  
          193吳素娟  

          194吳素瓊  

          195蔡燈洋  



          196蔡美穗  

          197陳吳月雀
          198陳葉罕  
          199唐逸文  
          200唐怡德  
          201唐允中  

          202唐琴妮  

          203葉淑媛  

          204葉國璋  
          205葉國泰  

          206葉寶媛  
          207葉桂枝  
          208徐葉桂花

          209葉國力  
          210陳黃照  
          211魏葉月治
          212許葉寶  
          213陳苹茹  
          214阮美香  
          215阮美珍  
          216吳伯諺（即吳柏彥）    

          217吳富昇  
          218吳煙木  
          219吳敏順  
          220吳敏富  

          221吳金敏  
          222吳金香  

          223吳柏榕  
          224陳惠萍  
          225吳水金  
          226蔡明男  

          227蔡宜芳  
          228蔡宜純  

          229陳敏建  
          230金寶國際城市更新建設股份有限公司（解散）


上  一  人                         
法定代理人   洪達華  
             曾瑞心  


             邱作藝  
             張啟明  

被      告  231吳振坤
            232吳振南
            233吳振炎
            234吳振丁
            235吳江水
            236王罔市
            237陳白東
            238張登榮


            239張明裕

            240梁凱筆
            241李秀金
            242吳麗珍
            243王慶煌
            244吳富雄
            245徐淑芳(徐錦安之繼承人)

            246徐民哲(徐錦安之繼承人)

            247徐民偉(徐錦安之繼承人)

            248陳林秀美

上  一  人                       
法定代理人     陳立業
被     告   249葉育銓
            250陳麗華
            251陳重智
            252陳小娟
            253吳宏哲
            254吳志宏
            255吳文章
            256吳文樟
            257吳建騰
            258吳正三
            259吳明松
            260吳佳萍
            261吳姿葶
            262陳再  
上  一  人            
法定代理人     王慧鈴
被      告  263吳峻銘
            264吳孝修
            265林雯雯
            266吳聰吉
            267吳聰鴻
            268黃吳服絹


            269吳鳳兒
            270陳麗芬
            271吳坤正

            272吳麗卿

            273吳進益
            274吳家豪
            275吳奇鴻
            276吳明祐
            277徐麗華
            278吳婷柔
            279吳志立
            280吳献修
            281吳瑞淑
            282吳菁菁
            283吳靜儀
            284吳家豪
            285吳靜婷
            286柯松秀
            287吳婷君
            288吳憶如
            289吳依屏
            290吳吉雄
            291吳秀蘭
            292吳佰荏

            293吳孟宗

            294吳孟松(在監)



            295吳若婷

            296吳國生
            297吳金城
            298吳雀芬
            299陳吳秀琴


            300林寶玉
            301吳宗橙
            302吳奇益
            303吳奇鴻
            304吳國顯
            305吳江發
            306吳紳農
            307吳媛淳
            308吳騰耀
            309吳朝嘉
            310林碧霞
            311林炳松
            312林炳洲
            313曹永全



            314曹瑋玲


            315曹維峻

            316林碧梅
            317吳清松
            318吳文松
            319陳桂蘭
            320吳正  
            321廖金姬(吳洙萍之繼承人)


            322吳映泓(吳洙萍之繼承人)


            323吳漢陽(吳洙萍之繼承人)


            324吳又淇（即吳曉琪）(吳廣文之繼承人)


            325吳銘倫(吳廣文之繼承人)

            326吳碩彥(吳政冠之繼承人)


            327吳依蘋(吳政冠之繼承人)


            328王淑真(陳百樂之繼承人)

            329吳凱婷即吳進烈之繼承人

            330吳政廷即吳進烈之繼承人

            331黃鴻榮即葉彩鳳之繼承人

            332黃鴻濱即葉彩鳳之繼承人

            333顏愛中即葉彩鳳之繼承人

            334吳連經即吳正壽之繼承人

            335陳明瑩(陳游白之繼承人)

            336陳耘婕(陳游白之繼承人)  

兼上二人
法定代理人  337梁英芬(陳游白之繼承人)

            338李建侯（吳碧玉之繼承人）

            339李位彬（吳碧玉之繼承人） 

            340李文君（吳碧玉之繼承人） 

上列當事人間分割共有物事件，於民國111年4月28日言詞辯論終
結，本院判決如下：
    主      文
1.附表編號1所示被告應就其等被繼承人吳板所有坐落臺中市○○
  區○○段000地號土地應有部分43200分之360辦理繼承登記。
2.附表編號2所示被告應就其等被繼承人吳理所有坐落臺中市○○
  區○○段000地號土地應有部分43200分之72辦理繼承登記。 
3.附表編號3所示被告應就其等被繼承人吳冬所有坐落臺中市○○
  區○○段000地號土地應有部分43200分之72辦理繼承登記。
4.附表編號4所示被告應就其等被繼承人吳木所有坐落臺中市○○
  區○○段000地號土地應有部分43200分之72辦理繼承登記。
5.附表編號5所示被告應就其等被繼承人吳進所有坐落臺中市○○
  區○○段000地號土地應有部分54分之1辦理繼承登記。
6.附表編號6所示被告應就其等被繼承人吳澤龍所有坐落臺中市○
  ○區○○段000地號土地應有部分1920分之2辦理繼承登記。
7.附表編號12所示被告應就其等被繼承人江王美珠所有坐落臺中
  市○○區○○段000地號土地應有部分360分之1辦理繼承登記。　
8.附表編號35所示被告應就其等被繼承人吳碧玉所有坐落臺中市
  ○○區○○段000地號土地應有部分324分之1辦理繼承登記。
9.附表編號38所示被告應就其等被繼承人葉彩蓮所有坐落臺中市
  ○○區○○段000地號土地應有部分6804分之1辦理繼承登記。
10.附表編號47所示被告應就其等被繼承人黃柑所有坐落臺中市○
   ○區○○段000地號土地應有部分4860分之1辦理繼承登記。
11.兩造共有坐落臺中市○○區○○段000地號土地准予變賣，所得價
   金依兩造應有部分比例分配於兩造。
12、訴訟費用由兩造依附表所示應有部分比例負擔。 
    事實及理由
一、被告經合法通知，除被告阮美香、阮美珍、吳孟松於言詞辯
    論期日到庭外，其餘被告均未於言詞辯論期日到庭，核無民
    事訴訟法第386條各款所列情形，爰依原告聲請，由其一造
    辯論而為判決。
二、原告主張：坐落臺中市○○區○○段000地號土地（重測前南勢
    坑段埔子小段158-3地號土地，下稱系爭土地）為兩造所共
    有，兩造間並無不為分割之約定，依使用目的亦無不能分割
    之情形，依民法第823條規定，請准就系爭土地為變價分割
    ，所得價金按應有部分比例分配兩造。又共有人吳板、吳
    理、吳冬、吳木、吳進、吳澤龍、江王美珠、吳碧玉、葉彩
    蓮、黃柑已死亡，其等繼承人尚未辦理繼承登記，因本件分
    割共有物，併請求判命共有人吳板、吳亀理、吳冬、吳木、
    吳進、吳澤龍、江王美珠、吳碧玉、葉彩蓮、黃柑之繼承人
    就繼承系爭土地應有部分辦理繼承登記等語，並聲明如主文
    1-11項所示。
三、被告阮美香、阮美珍、吳孟松以：同意原告之請求等語；被
    告吳朝嘉未於言詞辯論期日到場，據其提出書狀略以：被告
    吳朝嘉長期居住在系爭土地上臺中市○○區鎮○街00號，因共
    有人眾多無從收購，盼施以變價分割以解多年產權困擾，還
    以他共有人應有權益等語（見中簡卷一第1501頁）。其餘被
    告未到庭，亦未提出書狀為何聲明及陳述。
四、原告主張之事實，業據其提出土地登記謄本、地籍圖謄本、
    共有人名冊、吳板、吳理、吳冬、吳木、吳進、吳澤龍、
    江王美珠、吳碧玉、葉彩蓮、黃柑之繼承人清冊、繼承系統
    表及戶籍謄本附卷可稽。按「各共有人，除法令另有規定外
    ，得隨時請求分割共有物。但因物之使用目的不能分割或契
    約訂有不分割之期限者，不在此限。」，民法第823條第1項
    定有明文。系爭土地屬第二種住宅區，目前並無建物套繪登
    錄資料，有臺中市政府都市發展局110年10月26日中市都建
    字第1100208726號函及臺中市清水地政事務所110年10月22
    日清地二字第1100011289號函在卷可參（見中簡卷一第63、
    65頁），現況為建屋使用，有空照圖及相片在卷可佐（見中
    簡卷二第331頁），堪認並無依法令規定或因物之使用目的
    不得分割情形。原告請求分割系爭土地，洵屬有據，應予准
    許。
五、按分割共有物，性質上為處分行為，依民法第759條規定，
    共有不動產之共有人中有人死亡時，於其繼承人未為繼承登
    記以前，不得分割共有物，惟於分割共有物訴訟中，原告請
    求該共有人之繼承人辦理繼承登記，並合併對該共有人之繼
    承人及其他共有人為分割共有物之請求，不但符合訴訟經濟
    原則，亦與民法第759條及強制執行法第130條規定之旨趣無
    違（最高法院69年台上字第1012號、69年台上字第1134號判
    例參照）。查本件系爭土地登記共有人吳板、吳理、吳冬
    、吳木、吳進、吳澤龍、江王美珠、吳碧玉、葉彩蓮、黃柑
    已死亡，原告因提起本件分割共有物訴訟，請求其等繼承人
    就繼承系爭土地應有部分辦理繼承登記核屬有據，應予准許
    ，爰判決如主文第1-10項所示。
六、次按「分割之方法不能協議決定，或於協議決定後因消滅時
    效完成經共有人拒絕履行者，法院得因任何共有人之請求，
    命為下列之分配：一、以原物分配於各共有人。但各共有人
    均受原物之分配顯有困難者，得將原物分配於部分共有人。
    二、原物分配顯有困難時，得變賣共有物，以價金分配於各
    共有人；或以原物之一部分分配於各共有人，他部分變賣，
    以價金分配於各共有人。」，「以原物為分配時，如共有人
    中有未受分配，或不能按其應有部分受分配者，得以金錢補
    償之。」，民法第824條第2項、第3項定有明文。次按分割
    共有物應斟酌共有物之性質、經濟效益及全體共有人之利益
    ，並應符合公平原則。分割共有物，究以原物分割或變價分
    配其價金，法院固有自由裁量之權，不受共有人主張之拘束
    ，但仍應斟酌當事人之聲明，共有物之性質、經濟效用及全
    體共有人利益等，公平裁量。若原則上認原物分配對全體或
    多數共有人有利，須先就原物分配，必於原物分配有困難者
    始予變賣，以價金分配於各共有人，且就原物分配時，如共
    有人中有不能按其應有部分受分配者，亦得以金錢補償之，
    並非定出於變賣之一途（最高法院94年度台上字第1768號、
    98年度台上字第2058號判決意旨參照）。又民法第824條第1
    項規定各共有人均受原物之分配顯有困難，當依社會一般之
    觀念定之，包括法律上之困難( 如法律上禁止細分)，以及
    事實上之困難(如共有人按其應有部分分配所獲分配之共有
    物極少，致難以利用)（最高法院104年度台上字第1792號判
    決參照）。系爭土地面積617.05平方公尺，依共有人應有部
    分比例逐筆分配土地結果，多數共有人分配土地過小不利於
    土地利用，即有共有人均受原物之分配顯有困難之情形，無
    從採取將原物分配於各共有人之分割方法。原告主張變價分
    割，被告阮美香、阮美珍、吳孟松、吳朝嘉同意此分割方法
    ，其餘被告均無反對意見，參以變價分割結果，經由拍賣競
    價能使系爭土地發揮較高之經濟價值，若第三人出價較高，
    共有人於拍賣程序亦得行使優先承買權，可兼顧共有人取得
    土地意願及權益。從而，本件採取變賣系爭土地將價金平均
    分配予共有人之分割方法，應屬符合共有人意願，並兼顧兩
    造利益並達分割共有物之目的，爰諭知分割方法如主文第11
    項所示，以消滅共有關係。
七、末按兩造就共有物分割方法不能達成協議時，固得由原告起
    訴請求裁判分割，然原告主張之分割方法，僅供法院參考，
    法院依民法第824 條命為適當之分配，不受任何共有人主張
    之拘束，即不得以原告所主張分割方法之不當，遽為駁回分
    割共有物之訴之判決，故就原告主張分割方案部分並不生其
    訴有無理由之問題。惟分割共有物乃具非訟事件之性質，本
    院斟酌何種分割方法較能增進共有物之經濟效益，並兼顧兩
    造之利益，以決定適當之分割方法，不因何造起訴而有不同
    ，縱法院認原告請求分割共有物為有理由，而依法定方法分
    割，被告應訴並提出不同主張，促使法院就如何為適法分割
    形成積極心證，要屬其等伸張或防衛權利所必要，如僅因法
    院准許原告分割共有物之請求及其分割方案，即命被告應負
    擔全部訴訟費用，不免失衡而有顯失公平情形。爰依民事訴
    訟法第78條、第80條之1規定，酌量情形，命兩造依系爭土
    地應有部分比例負擔訴訟費用。
八、據上論結，本件原告之訴為無理由，依民事訴訟法第436條
    第2項、第385條第1 項前段、第78條、第80條之1，判決如
    主文。
中　　華　　民　　國　　111 　年　　5 　　月　　26　　日
                  臺灣臺中地方法院臺中簡易庭
                                  法  官  熊祥雲
以上為正本係照原本作成。
如不服本判決，應於送達後20日內，向本院提出上訴狀並表明上
訴理由，如於本判決宣示後送達前提起上訴者，應於判決送達後
20日內補提上訴理由書（須附繕本）。如委任律師提起上訴者，
應一併繳納上訴審裁判費。
中　　華　　民　　國　　111 　年　　5 　　月　　26　　日
                                  書記官  王麗麗
附表：臺中市○○區○○段000地號土地（重測前南勢坑段埔子小段158-3地號土地、面積：617.05平方公尺）    編號 共有人 繼承人即被告 應有部分比例暨共有人應分擔訴訟費用比例   1 吳板 1林阿煌、2林麗雲、3吳三慶、4吳錦、5吳梅、6張吳也、7吳綢、8吳三朝、9吳三富、10吳烏甜、11吳三為、12吳腰、13吳連三、14吳切、15吳美、16吳網、17紀尚佑（即紀勇全）、18紀君燕、19吳嬌梅、20曾吳貴雲、21吳宗賢、22吳珠、335陳明瑩、336陳耘婕、337梁英芬、23楊世棟、24楊欣雨、25楊立竹、26楊晴雯、27陳游嚴、28陳月紅、29黃意婷、30陳巧臻、31陳昱均、32吳進生、33吳進長、34陳鈴誼、35陳慧誼、36吳淑華、37吳瑞華、38吳淑靜、39吳明珊、40吳笑、41吳進松、42吳進益、43白翠娟、44吳明澤、45吳東祐、329吳凱婷、330吳政廷 43200分之360(連帶負擔)   2 吳理  46吳𢙨、47吳海、48吳麗珠、49吳麗花、50吳詩蒕、51吳雅玲、52吳樹根、53吳岱璇、54吳乖、55吳罕、56吳清路 43200分之72(連帶負擔)    3  吳冬 57黃吳秀玉、58胡海助、59胡美光、60胡俊茂、61胡美英、62胡美珍、63胡俊財、64吳綉鳳、65何吳秀滿、66吳秀蓮 43200分之72(連帶負擔)   4 吳木 46吳𢙨、47吳海、48吳麗珠、49吳麗花、50吳詩蒕、51吳雅玲、52吳樹根、53吳岱璇、54吳乖、55吳罕、56吳清路、57黃吳秀玉、58胡海助、59胡美光、60胡俊茂、61胡美英、62胡美珍、63胡俊財、64吳綉鳳、65何吳秀滿、66吳秀蓮、67陳吳棉、68吳江波、69何吳邁、70吳江鎮、71吳佳玲、72吳明源、73吳明楓、74吳明瑞、75吳昌、76吳勤、77吳煙、78吳月麗、79陳吳花、80吳不、81吳江塗、82吳湖、83吳江桐、84吳蔡豆、85吳江焜、86劉吳瑾、320吳正、87吳江福、88吳長、89蔡吳娥、90吳埤、91吳四通、92陳吳遷、93張羅守、94張國柱、95張月娥、96胡素萍、97張文勇、98張芳怡、99張文鐘、100張月美、101張國萍、102張國勝、103陳素香、104陳素里、105陳文松、106陳素貞、107陳文興、108陳麗卿、109張國豐、110張國茂、111張錦鳳、112張國安、113張錦葉、114張錦華、115張國雄、116張明章、117張明煌、118張朝淵、119張秀玉、120王美麗、121王淑惠、122王秀月、123王文傳、124王淑絹、125王淑宜、126孫王梅玉、127王洪玉愛、128王文宏、129王文亮、130楊以琳、131王風、132王美紫 43200分之72(連帶負擔)   5 吳進 133黃雯娟、134黃兆熹、135蔡清元、136蔡清山、137蔡菁卉、138吳岫青、139吳璧鍾、140吳東華、141吳淑梅、142吳廣橋、143吳墩欽、144馬吳玉茹、145吳京茹、321廖金姬、322吳映泓、323吳漢陽、324吳又淇（即吳曉琪）、325吳銘倫　　 54分之1(連帶負擔)   6 吳澤龍 146王吳𦠜、147陳進財、148陳培虹、149陳駿憲、150陳家綺、151陳德勝、152陳國禎、153高秀鸞、154吳麗月、155吳西彥、156吳香、157吳昭松、158李吳較額、159吳啟川、160吳月娥、161許素綢、162吳灑涓、163吳奕成、164吳淑如、165吳明昌 1920分之2(連帶負擔)   7 157吳昭松  1920分之2   8 166吳心  504分之2   9 167陳來好  4320分之36 10 168吳清華  192分之1 11 169吳其各  54分之7 12 江王美珠 170江靜芳、171江靜蓉、172江靜芬、173江靜子、174江靜蕙、175江衍茂 360分之1(連帶負擔)   13 176吳聰明  5760分之2   14 177吳聰禮  5760分之2   15 178吳正道  240分之1   16 334吳連經  240分之1   17 179吳子文  72分之1   18 180吳澤  648分之7   19 181吳連馨  648分之7   20 182吳鴻章  648分之7   21 183陳秀月  43200分之96   22 184吳明發  900分之1   23 185吳侑霖  900分之1   24 186陳素碧  504分之1   25 187阮吳素琴  1296分之1   26 188吳義修  1296分之1   27 189吳素卿  1296分之1   28 190吳素真  1620分之1 29 191吳世賢  1620分之1   30 192吳景賢  1620分之1 

  31 193吳素娟  1620分之1   32 194吳素瓊  1620分之1 33 195蔡燈洋  1296分之1   34 196蔡美穗  1296分之1 

  35 吳碧玉 338李建侯、339李位彬、340李文君 324分之1   36 197陳吳月雀  324分之1 37 198陳葉罕  6804分之1   38 葉彩蓮 199唐逸文、200唐怡德、201唐允中、202唐琴妮 6804分之1（連帶負擔） 

  41 203葉淑媛  6804分之1 42 204葉國璋  6804分之1   43 205葉國泰  6804分之1 

  44 206葉寶媛  6804分之1   45 207葉桂枝  1944分之1 46 208徐葉桂花  1944分之1   47 黃柑 209葉國力、210陳黃照、211魏葉月治、212許葉寶 4860分之1（連帶負擔） 

  48 209葉國力  4860分之1   49 210陳黃照  4860分之1 50 211魏葉月治  4860分之1   51 212許葉寶  4860分之1 

  52 213陳苹茹  1008分之1   53 214阮美香  12分之1 54 215阮美珍  12分之1   55 216吳伯諺（即吳柏彥）  504分之1 

  56 217吳富昇  5760分之2   57 218吳煙木  360分之1 58 219吳敏順  360分之1   59 220吳敏富  360分之1   60 221吳金敏  360分之1   61 222吳金香  360分之1   62 223吳柏榕  504分之1   63 224陳惠萍  1008分之1   64 225吳水金  43200分之120   65 226蔡明男  3888分之1   66 227蔡宜芳  3888分之1   67 228蔡宜純  3888分之1   68 229陳敏建  648000分之177223   69 153高秀鸞  1920分之1   70 154吳麗月  1920分之1   71 230金寶國際城市更新建設股份有限公司  0000000分之12800   72 231吳振坤  240分之1   73 232吳振南  240分之1   74 233吳振炎  240分之1   75 234吳振丁  240分之1   76 235吳江水  240分之1   77 236王罔市  172800分之480   78 237陳白東  0000000分之480   79 238張登榮  0000000分之480   80 239張明裕  0000000分之1440   81 240梁凱筆  259200分之9600   82 91吳四通  43200分之36   83 92陳吳遷  43200分之36   84 241李秀金  450分之1   85 242吳麗珍  92160分之32   86 243王慶煌  92160分之16   87 244吳富雄  92160分之48   88 245徐淑芳  486分之1   90 246徐民哲  486分之1   91 247徐民偉  486分之1   92 248陳林秀美  48000分之16   93 249葉育銓  48000分之16   94 250陳麗華  48000分之40   95 251陳重智  48000分之40   96 252陳小娟  48000分之40   97 253吳宏哲  1008分之1   98 254吳志宏  1008分之1   99 255吳文章  3456分之1   100 256吳文樟  41472分之20   101 257吳建騰  41472分之20   102 258吳正三  576分之1   103 259吳明松  1728分之1   104 260吳佳萍  1728分之1   105 261吳姿葶  1728分之1   106 262陳再  4320分之1   107 263吳峻銘  1800分之7   108 264吳孝修  1800分之7   109 265林雯雯  172800分之480   110 266吳聰吉  公同共有120分之1   111 267吳聰鴻     112 268黃吳服絹     113 269吳鳳兒     114 270陳麗芬     115 271吳坤正  240分之1   116 272吳麗卿  240分之1   117  273吳進益  1800分之6   118 274吳家豪  864分之42   119 275吳奇鴻  1296分之1   120 276吳明祐  41472分之20   121 277徐麗華  3840分之1   122 278吳婷柔  34560分之11   123 279吳志立  34560分之11   124 280吳献修  34560分之11   125 281吳瑞淑  5760分之7   126 282吳菁菁  23040分之7   127 283吳靜儀  23040分之7   128 284吳家豪  23040分之7   129 285吳靜婷  23040分之7   130 286柯松秀  4800分之1   131 287吳婷君  115200分之29   132 288吳憶如  115200分之29   133 289吳依屏  115200分之29   134 290吳吉雄  115200分之29   135 291吳秀蘭  960分之1   136 292吳佰荏  3840分之1   137 293吳孟宗  3840分之1   138 294吳孟松  3840分之1   139 295吳若婷  3840分之1   140 296吳國生  5760分之7   141 297吳金城  960分之1   142 298吳雀芬  5760分之7   143 299陳吳秀琴  480分之1   144 300林寶玉  1920分之1   145 301吳宗橙  1920分之1   146 302吳奇益  1920分之1   147 303吳奇鴻  1920分之1   148 304吳國顯  480分之1   149 305吳江發  480分之1   150 306吳紳農  480分之1   151 307吳媛淳  288分之1   152 308吳騰耀  288分之1   153 309吳朝嘉  288分之1   154 310林碧霞  480分之1   155 311林炳松  480分之1   156 312林炳洲  480分之1   157 313曹永全  1440分之1   158 314曹瑋玲  1440分之1   159 315曹維峻  1440分之1   160 316林碧梅  480分之1   161 317吳清松  43200分之48   162 318吳文松  43200分之48   163 90吳埤  43200分之72   164 319陳桂蘭  1296分之1   165 吳雅雯（原告）  1920分之16   166 326吳碩彥  1728分之42   167 327吳依蘋  1728分之42   168 328王淑真  48000分之40   169 331黃鴻榮  公同共有6804分之1   170 332黃鴻濱     171 333顏愛中